【裁判字號】    95,交易,322
【裁判日期】    951027
【裁判案由】    公共危險等
【裁判全文】
臺灣桃園地方法院刑事判決          95年度交易字第322號
公  訴  人  臺灣桃園地方法院檢察署檢察官
被      告  甲○○
上列被告因公共危險等案件，經檢察官提起公訴（95年度偵字第
15603 號），經本院訊問被告後，被告自白犯罪，檢察官聲請協
商判決，經本院合議庭裁定由受命法官改依簡式審判程序後為協
商判決，本院判決如下：
    主  文
甲○○服用酒類，不能安全駕駛動力交通工具而駕駛，處拘役參
拾日，如易科罰金，以新臺幣壹仟元折算壹日。
甲○○駕駛動力交通工具肇事，致人受傷而逃逸，處有期徒刑陸
月，如易科罰金，以新臺幣壹仟元折算壹日。緩刑貳年。
    事實及理由
一、犯罪事實：甲○○曾因竊盜案件，經臺灣士林地方法院於民
    國75年10月15日，以75年度易字第1742號判處有期徒刑5 月
    ，經臺灣高等法院於75年12月26日以75年度上易字第5778號
    判決駁回上訴確定，復經臺灣高等法院以77年度聲減字第77
    39號裁判減刑為2 月15日，嗣於77年10月17日入監服刑，於
    77年12月31日執行完畢；又因竊盜及侵占案件，經本院於79
    年8 月20日以79年度訴字第467 號判決分別判處有期徒刑6
    月及1 年，2 罪合併應執行有期徒刑1 年4 月，並經臺灣高
    等法院於79年10月18日以79年度上訴字第3462號判決駁回上
    訴確定，於80年5 月2 日入監服刑，甫於81年4 月30日縮刑
    期滿執行完畢；又因賭博案件，經本院以85年度易字第4396
    號判處罰金1,000 元，於86年4 月3 日繳納罰金執行完畢（
    均不構成累犯）。甲○○於民國95年7 月9 日晚間9 時30分
    許，在臺北縣鶯歌鎮友人住處飲用酒類，且明知飲用酒類已
    達不能安全駕駛之狀態，竟仍駕駛車牌號碼LF－68 00 號自
    用小客車，於同日晚間10時55分許，沿桃園縣復興路東往西
    方向行駛，行經桃園縣桃園市○○路380 號前，甲○○本應
    注意車前狀況，隨時採取必要之安全措施，以避免危險之發
    生，且當時天候晴、光線為夜間有照明、路面乾燥無缺陷、
    無障礙物，並無不能注意之情事，竟疏於注意車前狀況，適
    乙○○與其夫邱子仲亦沿桃園縣復興路往縣府方向之外側車
    道步行，致甲○○所駕駛之上揭自小客車右側車身擦撞乙○
    ○左臀部及左手臂，乙○○當場倒地，致乙○○受有左肘及
    左臂挫傷等傷害（甲○○涉犯過失傷害部分，業據告訴人乙
    ○○撤回告訴），詎甲○○明知其已因駕車發生事故致乙○
    ○受傷，竟未下車幫忙或待警方、救護車到場，以釐清責任
    ，並對乙○○採取必要之救護措施，另基於肇事逃逸之犯意
    ，逕自駕駛上開小客車沿復興路往縣府方向逃逸，適有蔡宏
    昇目睹上情，而駕車自後追趕攔停甲○○，並將甲○○帶回
    事故現場，嗣經員警接獲報案後到場處理，測得甲○○呼氣
    所含酒精濃度達每公升1.02毫克，而查獲上情。案經乙○○
    訴由桃園縣政府警察局桃園分局報請臺灣桃園地方法院檢察
    署檢察官偵查起訴。
二、本件被告甲○○所犯公共危險等罪為死刑、無期徒刑、最輕
    本刑3 年以上有期徒刑以外之罪或高等法院管轄第1 審案件
    以外之罪，經被告於準備程序就被訴事實為有罪之陳述，經
    告知簡式審判程序之旨，並聽取被告及檢察官之意見後，經
    本院合議庭依刑事訴訟法第273 條之1 規定，裁定改依簡式
    審判程序，並由受命法官獨任審理，核先敘明。
三、證據：
（一）被告於本院調查時之自白。
（二）被害人即告訴人乙○○於警詢之指述，證人邱子仲、蔡宏
      昇等人於警詢之指述。
（三）道路交通事故現場圖、道路交通事故調查報告表（一）（
      二）、桃園縣政府警察局桃園分局道路交通事故當事人酒
      精測定紀錄表、桃園縣政府警察局汽車駕駛人酒後駕車生
      理協調平衡檢測紀錄卡、刑法第185 條之3 案件測試觀察
      紀錄表、行政院衛生署桃園醫院診斷證明書各1 紙，車禍
      現場及車損照片共 4張，桃園縣政府警察局舉發違反道路
      交通管理事件通知單2 紙。
四、本件被告已認罪，經檢察官與被告於準備程序達成協商之合
    意，其合意內容為：被告酒醉駕車部分，願受科處拘役30日
    ，如易科罰金，以1,000 元折算1 日。又肇事逃逸部分，願
    受科處有期徒刑6 月，如易科罰金，以1,000 元折算1 日，
    緩刑2 年。經查，上開協商合意並無刑事訴訟法第455 條之
    1 第1 項所列情形之一，檢察官聲請改依協商程序而為判決
    ，本院爰不經言詞辯論，於協商合意範圍內為協商判決。
五、應適用之法條：刑事訴訟法第273 條之1 、第455 條之4 第
    2 項、第455 條之8 ，刑法第185 條之3 、第185 條之4 、
    第74條第1 項第2 款、第41條第1 項前段，刑法施行法第1
    條之1 第1 項、第2 項但書，判決如主文。
六、本判決除有刑事訴訟法第455 條之4 第1 項第1 款、第2 款
    、第4 款、第6 款、第7 款所定情形之一，或違反同條第2
    項規定者外，不得上訴。如有前述得上訴之情形，得自收受
    判決送達之日起10日內，向本院提出上訴書狀，上訴於第2
    審法院。
本案經檢察官柯怡如到庭執行職務
中    華    民    國    95    年    10    月    27   日
                      臺灣桃園地方法院刑事第五庭
                          法  官  陳月雯
以上正本證明與原本無異。
如不服本判決，應於送達後10日內，向本院提出上訴狀。
                          書記官  吳瓊英
中    華    民    國    95    年    10    月    30    日
本案論罪科刑法條：
中華民國刑法第185條之3
服用毒品、麻醉藥品、酒類或其他相類之物，不能安全駕駛動力
交通工具而駕駛者，處1 年以下有期徒刑、拘役或3 萬元以下罰
金。
中華民國刑法第185條之4
駕駛動力交通工具肇事，致人死傷而逃逸者，處 6 月以上 5 年
以下有期徒刑。


司法院資訊處製作；財團法人民間司法改革基金會備份。
